臺灣雲林地方法院刑事判決　　　　　　　 96年度易字第295號
公　訴　人　臺灣雲林地方法院檢察署檢察官
被　　　告　丁○○
　　　　　　　　　　現於台灣雲林第二監獄執行中
上列被告因偽造文書等案件，經檢察官提起公訴（96年度偵字第
2119號、偵緝字第124號、偵緝字第125號），被告於準備程序進
行中就被訴事實為有罪之陳述，經本院聽取當事人意見後，認宜
由獨任法官進行簡式審判程序，裁定進行簡式審判程序，判決如
下：
    主  文
丁○○竊盜，處有期徒刑柒月；又竊盜，處有期徒刑玖月；又偽
造署押，足以生損害於公眾及他人，處有期徒刑肆月，如附表所
示偽造之「乙○○」署押共拾枚均沒收之。應執行有期徒刑壹
年伍月，如附表所示偽造之「乙○○」署押共拾枚均沒收之。
    事  實
一、丁○○基於意圖為自己不法之所有，(一)於民國95年11月12日
    下午3 時許，前往顏厚琴位於雲林縣崙背鄉豐榮村173 號住
    處，竊取顏厚琴所有之金牌1 面。(二)又另行起意，於96年4
    月16日上午6 時20分許，持自備之鑰匙，在雲林縣麥寮鄉○○村○○○路旁竊取丙○○所有車牌號碼NW-7081 號之自小
    客車1 部，得手後，旋即為警於雲林縣麥寮鄉橋頭村台17線
    查獲。
二、丁○○與丁炳仕於95年12月29日晚間11時許，前往謝雪紅位
    於雲林縣二崙鄉○○村○○路1 之11號之住處後，竊得謝雪
    紅所有之玉珮2只、金牌1面、玉手環2 只、拾圓紙幣28張及
    玩具槍2 把（業經本院於96年5 月29日以96年度易字第76號
    判決確定在案），旋即為警據報前往當場查獲。詎丁○○畏
    罪情虛，在雲林縣警察局西螺分局油車派出所，冒用「乙○○」之名義應訊，並基於偽造署押之概括犯意，接續在逮捕
    通知書上、口卡片、及調查筆錄，偽造「乙○○」之署押10
    枚（含簽名及指印各5 枚）（起訴書誤載為：署押16枚，含
    簽名5 枚及指印11枚），嗣於同日下午5 時50分許接受臺灣
    雲林地方法院檢察署檢察官偵訊時，在訊問筆錄及限制住居
    具結書，偽造「乙○○」之署押3 枚（含簽名2 枚及指印1
    枚）（起訴書誤載為：署押4 枚，含簽名2 枚及指印2 枚）
    。均足生損害於乙○○及犯罪偵查機關對人別調查及執行之
    正確性。
三、案經雲林縣警察局台西分局及西螺分局報告臺灣雲林地方法
    院檢察署檢察官偵查起訴。
    理  由
一、本件被告所犯為死刑、無期徒刑、最輕本刑為三年以上有期
    徒刑以外之罪，被告等於準備程序中均就被訴事實為有罪之
    陳述，經法官告知簡式審判程序之旨，並聽取公訴人、被告
    之意見後，合議庭認為適宜，依刑事訴訟法第273 條之1第1
    項規定，裁定進行簡式審判程序。又刑事訴訟法第159 條第
    1 項規定：被告以外之人於審判外之言詞或書面陳述，除法
    律有規定者外，不得作為證據。惟同條第2 項例外規定：法
    院以簡式審判程序，不適用之。故本件不適用傳聞法則有關
    限制證據能力之相關規定。並得依同法第310 條之2 之準用
    同法第454 條之規定製作略式判決書，僅需記載犯罪事實、
    證據名稱及應適用之法條，並得以簡略方式為之。
二、被告丁○○之上開犯罪事實，有下列證據可資為佐：
    (一)被告丁○○於警詢、偵訊及本院審理時之自白。
    (二)被害人即證人乙○○於警詢及法院審理中之證述。
    (三)被害人丙○○、顏侯琴於警詢中之指訴。
    (四)雲林縣警察局西螺分局逮捕通知書、口卡片、警詢筆錄、
      偵訊筆錄、限制住居具結書上偽簽之「乙○○」署名與指
      印。
    (五)內政部警政署刑事警察局鑑驗書。
    (六)贓物認領保管單。
三、論罪科刑
    (一)核被告丁○○就犯罪事實欄一(一)、(二)所為，均刑法第320
      條第1 項竊盜罪。另就犯罪事實欄二所為，係犯刑法第21
      7 條之偽造署押罪。
    (二)按所謂「署押」，指於紙張或物體上簽署之姓名，或其他
      符號，其作用在表示其承認簽署文書之效力，與印文具有
      同一之作用與效力。一般人有於姓名之下再按捺指紋，或
      以按捺指紋代替簽名者，則偽造指紋亦屬偽造署押之一種
      ，故被告偽簽「乙○○」之名及再於捺指紋其下捺指紋，
      均為偽造署押之行為（最高法院92年度臺上字第4815號參
      照）。被告先後偽造多個署押之行為，侵害之法益均屬同
      一，各行為之獨立性薄弱，依一般社會觀念，於時空上難
      以強行區隔，在刑法評價上，以視為數個舉動之接續行為
      ，均屬接續犯，應論以一罪。
    (三)被告上開所犯2 次竊盜罪及偽造署押罪，行為互殊，犯意
      個別，應分論併罰。
    (四)爰審酌(1)被告前有竊盜前科，又犯本件2 次竊盜犯，顯見
      其品行不端又欠缺自制力。(2)被告竟僅因缺錢打牌及購買
      毒品以供施用，即為本件2 次竊盜犯行，至為不該。(3)被
      告丁○○為逃避刑責，於警詢、偵訊時冒用乙○○之名，
      對被害人乙○○及刑事偵查機關對偵查正確性之影響及損
      害程度。(4)被告於本院審理時已坦承犯行，此一犯後態度
      。(5)被告所竊之物之價值。(6)被害人丙○○遭竊之物業經
      領回。(7)被告之家庭狀況、智識程度等一切情狀，分別量
      處如主文所示之刑，並定其應執行刑。
    (五)被告如附表所偽造「乙○○」之署押共13枚，應依刑法21
      9 條規定宣告沒收之。
據上論斷，應依刑事訴訟法第273 條之1 第1 項、第284 條之1
、第310 條之2 、第454 條、第299 條第1 項前段，刑法第217
條第1 項、第320 條第1 項、第219 條、第51條第5 款，判決如
主文。
本案經檢察官甲○○到庭執行職務
中　　華　　民　　國　　96　　年　　7 　　月　　3　 　日
                  刑事第一庭    法  官  楊昱辰
以上正本證明與原本無異。
如不服本判決，應於判決收受後10日內，向本院提出上訴狀（須
附繕本）。
                                書記官　黃秋萍
中　　華　　民　　國　　96　　年　　7 　　月　　3 　　日
附錄法條：
中華民國刑法第217 條第1 項
偽造印章、印文或署押，足以生損害於公眾或他人者，處3 年以
下有期徒刑。
中華民國刑法第320條第1項
意圖為自己或第三人不法之所有，而竊取他人之動產者，為竊盜
罪，處 5 年以下有期徒刑、拘役或 5 百元以下罰金。
附表：
 ┌──┬───────────┬────┬────────┐
 │編號│偽造署押之文書名稱    │偽造「林│備註            │
 │    │                      │萬吉」之│                │
 │    │                      │署名、指│                │
 │    │                      │印      │                │
 ├──┼───────────┼────┼────────┤
 │01  │95年12月29日之調查筆錄│署名：2 │西警偵字第096000│
 │    │                      │枚。    │0186號卷第4 頁、│
 │    │                      │指印：2 │第6頁           │
 │    │                      │枚。    │                │
 ├──┼───────────┼────┼────────┤
 │02  │口卡指認照片          │署名：1 │96偵緝字第125 號│
 │    │                      │枚。    │卷第12頁        │
 │    │                      │指印：1 │                │
 │    │                      │枚。    │                │
 ├──┼───────────┼────┼────────┤
 │03  │雲林縣警察局西螺分局逮│署名：1 │96偵緝字第125 號│
 │    │捕通知書              │枚。    │卷第13頁        │
 │    │                      │指印：1 │                │
 │    │                      │枚。    │                │
 ├──┼───────────┼────┼────────┤
 │04  │雲林縣警察局西螺分局逮│署名：1 │96偵緝字第125 號│
 │    │捕通知書              │枚。    │卷第13頁背面    │
 │    │                      │指印：1 │                │
 │    │                      │枚。    │                │
 ├──┼───────────┼────┼────────┤
 │05  │95年12月29日之訊問筆錄│署名1 枚│96偵緝字第125 號│
 │    │                      │        │卷第14頁背面    │
 ├──┼───────────┼────┼────────┤
 │06  │臺灣雲林地方法院檢察署│署名：1 │96偵緝字第125 號│
 │    │限制住居具結書        │枚。    │卷第15頁        │
 │    │                      │指印：1 │                │
 │    │                      │枚。    │                │
 ├──┴───────────┴────┴────────┤
 │偽造之署押共計：13枚。                                  │
 └────────────────────────────┘
